# 企业分立相关账务处理

提问人：squeenal11 时间：2020-09-24 15:46:15
请问陈版主，拟将A公司的子公司B分立成两家公司,将B公司与经营业务无关的资产、负债分立至C公司，仅保留与经营相关的资产与负债。分立后两家公司的股权结构不变。资产总额为 120 万，与生产经营相关的资产为 35 万；
负债为 80 亿，需要保留在B公司的负债为 70 万（经营负债 60 万，应付股利 10 万）。所有者权益 40 万（实收资本 15万，资本公积 5 万，盈余公积 5 万，未分配利润为 15 万）。
上述分立属于同一控制下的分立，现在将需要将 35 万的资产保留，负债 70 亿，导致的结果是所有者权益是负数。
问题： 1 、所有者权益不够冲减，负数是在资本公积体现还是在未分配利润体现？
2 、如果负数体现在未分配利润中，是否影响以后年度分红？如果资本公积为负数，以后年度是否可以分红?

回答人：chenyiwei
分出的净资产，对于存续企业而言，按其账面价值依次冲减实收资本（减资方案确定的金额）、资本公积（资本溢价）、盈余公积、未分配利润，即如果资本公积和盈余公积不足冲减的，则需冲减未分配利润，导致未分配利润出现红字余额。在红字转为正数之前，不具备分红能力。

提问人：EE小文 时间：2020-11-27 19:47:00
陈版好，我想请问一下，如果分出的是个净负债，对于存续企业而言，是应该入实收资本/资本公积还是应该入未分配利润呀？

回答人：chenyiwei
资本公积——资本溢价。